【裁判字號】    97,交聲,2854
【裁判日期】    971125
【裁判案由】    交管條例聲異
【裁判全文】
臺灣板橋地方法院交通事件裁定        97年度交聲字第2854號
原處分機關  交通部公路總局臺北區監理所
異  議  人  甲○○  38歲民.
上列受異議人即受處分人因違反道路交通管理處罰條例案件，對
於交通部公路總局臺北區監理所於中華民國九十七年十月二十七
日以北監營裁字第裁四０─Ｃ00000000號違反道路交通
管理事件裁決書所為之裁決處分（原舉發案號：臺北縣政府警察
局九十七年九月十日北縣警交字第Ｃ00000000號）不服
，聲明異議，本院裁定如下：
    主  文
異議駁回。
   理  由
一、原處分意旨略以：異議人即受處分人甲○○於民國九十七年
    九月十日下午三時五十分許，駕駛車號八Ｅ─００九號營業
    貨運曳引車，行經臺北縣三峽鎮○○路○段三三八巷，因「
    闖紅燈（往土城方向）」之違規，經警攔停舉發，爰依道路
    交通管理處罰條例第五十三條第一項、第六十三條第一項第
    三款（裁決書漏載「第一項第三款」，應予補充）之規定，
    處罰鍰新臺幣（下同）三千六百元，並記違規點數三點。異
    議人則以：伊當天駕駛上開車輛行經三峽鎮○○路○段三三
    八巷前之路口，因前方之自用小客車突然左轉，所以伊駕駛
    上開車輛減速變換車道並通過路口，當時伊車之車頭第五輪
    已經超過路口之停止線，該路口號誌才變成紅燈，伊不可能
    將車停在路口影響交通，且該車為半拖車，其車身過長，造
    成視覺誤差，故員警舉發伊闖紅燈與事實有誤，伊當場告知
    員警上述事實，但員警不予採信，堅持開單舉發，伊實難甘
    服等語，爰聲明異議，請求撤銷原處分。
二、按汽車駕駛人，行經有燈光號誌管制之交岔路口闖紅燈者，
    處一千八百元以上五千四百元以下罰鍰；又汽車駕駛人有第
    五十三條情形者，除依原條款處罰鍰外，記違規點數三點，
    道路交通管理處罰條例第五十三條第一項、第六十三條第一
    項第三款分別定有明文規定。
三、經查：異議人甲○○固坦承有於上揭時間駕駛上開營業貨運
    曳引車，行經上開路口為警攔停舉發之事實，但否認有何闖
    紅燈之違規行為，並以前詞置辯。惟查：異議人上開闖紅燈
    之違規事實，業據證人即舉發之臺北縣政府警察局三峽分局
    交通分隊警員林正斌本院調查時結證稱：「（本件是否你舉
    發？舉發經過？）是我舉發的，我當時是執行交通巡邏勤務
    。我在三峽介壽路一段三五四號前執行交通稽查，當時違規
    人行經介壽路一段要往土城方向，他的前方有兩個小巷口，
    當他行駛經過第一個巷口就是三一八巷時，該巷口已經變黃
    燈了，當他要經過第二個巷口就是三三八巷口時，就已經是
    紅燈了，我就在前面攔停，我就拿指揮棒，示意他停車，他
    看到就停車，之後我就開單舉發」、「（第一個巷口到第二
    個巷口，約有多遠？）有三十公尺遠。這兩個巷口都是有紅
    綠燈的管制」、「（你剛才說異議人的車輛經過三一八巷口
    時，那個巷口號誌已變黃燈了？）是。也就是異議人通過第
    一巷口時已變黃燈，所以異議人這部分沒有闖紅燈」、「（
    你剛才說三三八巷口變紅燈時，異議人的車輛的車頭在何處
    ？）那時異議人的車頭還沒有進入路口，我所謂的路口就是
    白色的停等線。我舉發當時所站的位置距離三三八巷口約五
    十公尺。我當時第一眼是看到異議人的車子車頭，也就是我
    在他的正前方，三三八巷口的號誌也是在我的正前方」、「
    （你說三一八巷口變黃燈時，多久三三八巷口變紅燈？）因
    為那兩個巷口道路的距離比較短，所以號誌基本上是同步的
    ，也就是三一八巷口變黃燈時，三三八巷口也變成黃燈。過
    幾秒鐘後，那兩個路口也同時變紅燈」、「（對異議人異議
    狀所述有何意見？）他所言跟我看的情形不一樣，他明顯的
    闖紅燈我才罰他」、「（所以你確定三三八巷口變紅燈時，
    異議人的車輛是否在停止線以前？）是，還沒有完全通過，
    他的車頭都還沒有經過路口」、「（有無可能因視覺誤差所
    以你看錯？）沒有，當時天候很好，而且號誌正常，而且現
    場是直路，不會有視覺的誤差」等語明確，並有臺北縣政府
    警察局九十七年九月十日北縣警交字第Ｃ00000000
    號違反道路交通管理事件通知單影本、臺北縣政府警察局三
    峽分局九十七年十月十三日北縣警峽裁字第０九七００三四
    五五二號函在卷足參。茲舉發警員林正斌係舉發當時在場之
    目擊證人，其到庭以具結擔保供述之真實性，且與異議人素
    不相識，又無嫌隙，應無攀誣異議人之理，自不得僅以證人
    為本件舉發之員警而全盤抹煞其在訴訟上所具有目擊證人之
    資格，其證言自得採為本院裁判之依據；復參以本件舉發警
    察為執行交通勤務之公務員，對於舉發駕駛人交通違規，為
    其業務內之事項，其觀察程度自較一般人更為專注，衡情證
    人應無誤認之情形。是證人上開證述異議人駕駛上開汽車闖
    紅燈之交通違規情節，信而有徵，堪以採信，異議人上開所
    辯情詞，尚非足採。本件異議人於上揭時地駕駛上開營業貨
    運曳引車有闖紅燈之違規事實，洵堪認定。
四、綜上所述，本件異議人於上揭時地，確有駕駛上開營業貨運
    曳引車行經有燈光號誌管制之交岔路口闖紅燈之違規行為。
    從而，原處分機關依道路交通管理處罰條例第五十三條第一
    項規定裁處罰鍰三千六百元，並依同條例第六十三條第一項
    第三款規定計違規點數三點，核無違誤，異議人聲明異議，
    為無理由，應予駁回。
據上論斷，應依道路交通案件處理辦法第二十條，裁定如主文。
中    華    民    國    97    年    11    月    25    日
                        交通法庭  法  官  楊 志 雄
以上正本證明與原本無異。
如不服本裁定應於送達後五日內向本院提出抗告狀。
                                  書記官  陳 春 銘
中    華    民    國    97    年    11    月    25    日


司法院資訊處製作；財團法人民間司法改革基金會備份。
